Minutes et répertoires du notaire Auguste Henri CHATELAIN, 23 juin 1836 - décembre 1861 (étude XV)
Archives nationales
- Répertoire(s) de Auguste Henri CHATELAIN, 23 juin 1836 - 31 mai 1864; MC/RE/XV/25 - MC/RE/XV/30
  - Répertoire. 1843, 4 septembre - 1847, 15 mars, 4 septembre 1843 - 15 mars 1847; MC/RE/XV/27
    - Inventaire après décès de Jean François Paillet, arrivé à Maison Blanche, n° 115, canton de Villejuif, le 13 avril 1846., 21 avril 1846
      inventaire après décès; Gentilly (ancienne commune); Maison Blanche (quartier); Paillet, Jean François
    - Inventaire après décès de Jean Etienne Marié, arrivé à La Chapelle Saint-Denis, boulevard des Vertus, n° 5, le 3 février 1846., 30 avril 1846
      inventaire après décès; La Chapelle (ancienne commune); Vertus (boulevard des); Marié, Jean Etienne
    - Inventaire après mort civile de Pierre Charles Mulot, ayant demeuré à Paris, rue Croix des Petits Champs, n° 42, exposé le 1er avril 1846., 12 mai 1846
      16 février 1849, liquidation, Marie Anne Nicolle, son épouse, rue des Fossés Montmartre, n° 21, RE/XV/28.
      inventaire; Mulot, Pierre Charles; Nicolle, Marie Anne
    - Notoriété après décès de Jeanne Françoise Victoire Lefeubre épouse de Charles Chrétien Kanz, arrivé à Paris le 1er avril 1825., 19 mai 1846
      notoriété; Lefeubre, Jeanne Françoise Victoire; Kanz, Charles Chrétien
    - Inventaire à la requête du domaine après décès de Pierre Maurice Bruère Lesrivaux, arrivé à Paris, rue du Faubourg Saint-Denis, n° 2, le 21 mars 1846., 22 mai 1846
      inventaire après décès; Bruère Lesrivaux, Pierre Maurice
    - Notoriété après décès de Augustine Françoise Roussel, célibataire majeure, arrivé à Paris, rue Poliveau, n° 7, le 15 mai 1846., 27 mai 1846
      notoriété; Poliveau (rue); Roussel, Augustine Françoise
    - Inventaire à la requête du domaine après décès de Pierre Marie Elisabeth Tribaudeau, ex commis, arrivé à Paris, rue de Verneuil, n° 12, le 11 mai 1846., 30 mai 1846
      inventaire après décès; Verneuil (rue de); Tribaudeau, Pierre Marie Elisabeth
    - Inventaire à la requête du domaine après décès de Jean Beaujeau, arrivé à Paris, rue du Bac, n° 13, le 2 novembre 1845., 3 juin 1846
      6 juin 1846, dépôt du testament.
      inventaire après décès; testament; Bac (rue du); Beaujeau, Jean
    - Inventaire après décès de Marie Louise Guillaume veuve de Jean Malmanche Naudon, arrivé à Paris, rue Sainte Avoye, n° 34, le 29 avril 1846, à la requête du domaine., 11 juin 1846
      inventaire après décès; Sainte-Avoie (rue); Guillaume, Marie Louise; Malmanche Naudon, Jean
    - Inventaire après décès de Adélaïde Jumelle, arrivé à Paris, rue de Grammont, n° 19, le 16 mai 1846, à la requête du domaine., 25 juin 1846
      inventaire après décès; Grammont (rue de); Jumelle, Adélaïde
    - Notoriété après décès de Ferdinand Félix Bertrand, arrivé aux Batignolles Monceaux, rue des Dames, n° 93., 29 juin 1846
      notoriété; Dames (rue des); Batignolles-Monceaux (ancienne commune); Bertrand, Ferdinand Félix
    - Notoriété après décès du baron Louis Emmanuel Rey, arrivé à Paris, rue Godot de Mauroy, n° 41, le 18 juin 1846., 29 juin 1846
      23 juin 1846, dépôt de testament.
      notoriété; testament; Rey, Louis Emmanuel
    - Inventaire après décès de Albinus Guoberled, marchand colporteur, arrivé à Paris, à l'hôtel Dieu, le 23 juillet 1843, à la requête du domaine., 4 juillet 1846
      inventaire après décès; Hôtel-Dieu; Guoberled, Albinus
    - Inventaire après décès de Marie Françoise Joly, veuve de Jean-Baptiste Lecat, arrivé à Paris, rue du Vert-Bois, n° 34, à la requête du domaine., 10 juillet 1846
      inventaire après décès; Joly, Marie Françoise; Lecat, Jean-Baptiste
    - Inventaire après décès de Marie Bienheureuse Potard, épouse de Etienne Jiellet, arrivé à Paris, rue des Marais Saint-Martin, n° 49, à la requête du domaine., 11 juillet 1846
      inventaire après décès; Potard, Marie Bienheureuse; Jiellet, Etienne
    - Inventaire après décès de Jean Marie François Manisse, arrivé à Paris, rue Albouy, n° 10, à la requête du domaine., 15 juillet 1846
      inventaire après décès; Albouy (rue); Manisse, Jean Marie François
    - Notoriété après décès de Jean Victor Aigoin Durey, arrivé à Paris, rue des Bons Enfants, n° 30., 25 juillet 1846
      Substitutant Me Lejeune, absent
      notoriété; Aigoin Durey, Jean Victor
    - Notoriété après décès de Marie Julie Charlotte Barre, veuve de François David de Coureille, arrivé à Paris, rue du Chaume, n° 3., 25 juillet 1846
      notoriété; Chaume (rue du); Barre, Marie Julie Charlotte; Coureille, François David de
    - Notoriété après décès de Jean François Caliste Teisseire, capitaine au 74e régiment de ligne, arrivé le 27 juillet 1846., 5 août 1846
      notoriété; Teisseire, Jean François Caliste; officier (armée)
    - Inventaire après décès de Julien François Lamberdière, arrivé à Paris, rue Constantine, n° 23, à la requête du domaine., 11 août 1846
      inventaire après décès; Lamberdière, Julien François
    - Inventaire après décès de Jean Alexandre, arrivé à Paris, rue du Grand Saint-Michel, n° 3, à la requête du domaine., 13 août 1846
      inventaire après décès; Alexandre, Jean
    - Inventaire après décès de Charles Bertrand Benoît Carassus, arrivé à Paris, rue Albouy, n° 14, à la requête du domaine., 22 août 1846
      inventaire après décès; Albouy (rue); Carassus, Charles Bertrand Benoît
    - Inventaire après décès de Joseph Dottemar, arrivé à Paris, aux incurables hommes, rue du Faubourg Saint-Martin, le 21 juillet 1846, à la requête du domaine., 26 août 1846
      inventaire après décès; Dottemar, Joseph
    - Inventaire après décès de Caroline Augier, arrivé à Paris, rue Saint-Sauveur, n° 12, à la requête du domaine., 1er septembre 1846
      inventaire après décès; Saint-Sauveur (rue); Augier, Caroline
    - Inventaire après décès de Dominique Istrier, arrivé à Paris, avenue de La Bourdonnais, n° 45, à la requête du domaine., 3 septembre 1846
      inventaire après décès; Istrier, Dominique
    - Inventaire après interdiction de François Nicolas Guibert, à Paris, rue du Bac, n° 84., 17 septembre 1846
      13 mars 1847, liquidation, Marie Sophie Augustine Bocquillon, sa veuve, aux Thermes, rue de l'Arc de Triomphe, n° 13.
      inventaire; liquidation; Bac (rue du); Neuilly-sur-Seine (ancienne commune); Arc-de-Triomphe (rue de l'); Guibert, François Nicolas; Bocquillon, Marie Sophie Augustine
    - Inventaire après décès de Louis François Tempied et Anne Charlotte Charpentier, arrivé à Paris, rue Grange aux Belles, n° 34, à la requête du domaine., 18 septembre 1846
      inventaire après décès; Grange-aux-Belles (rue de la); Tempied, Louis François; Charpentier, Anne Charlotte
    - Inventaire après décès de Marie Broca, arrivé à Paris, rue du Faubourg Saint-Denis, n° 91, à la requête du domaine., 22 septembre 1846
      inventaire après décès; Broca, Marie
    - Inventaire après décès de Elisabeth Muller, arrivé à Paris, rue de l'Echiquier, n° 27, à la requête du domaine., 22 septembre 1846
      inventaire après décès; Echiquier (rue de l'); Muller, Elisabeth
    - Notoriété en brevet après décès de Thyrse Laurent Antoine Jougue, arrivé à Paris, rue Sainte Marguerite, n° 14, le 14 septembre 1846., 23 septembre 1846
      notoriété; Jougue, Thyrse Laurent Antoine
    - Inventaire après décès de Marie Jeanne Masson veuve de Laurent Delarivière, arrivé à Paris, rue Saint-Antoine, n° 107, le 4 septembre 1846., 30 septembre 1846
      3 octobre 1846, dépôt de testament, RE/XV/27. 17 mai 1847, liquidation de Laurent Delarivière et de Marie Jeanne Masson, sa veuve, RE/XV/28.
      inventaire après décès; testament; Saint-Antoine (rue); Masson, Marie Jeanne; Delarivière, Laurent
    - Inventaire après décès de Jean-Baptiste Kesselhouth, arrivé à La Chapelle Saint-Denis, rue de la Goutte d'Or, n° 9, à la requête du domaine., 1er octobre 1846
      inventaire après décès; La Chapelle (ancienne commune); Goutte-d'Or (rue de la); Kesselhouth, Jean-Baptiste
    - Inventaire après décès de Léon Ameau, à la requête du domaine., 13 octobre 1846
      inventaire après décès; Ameau, Léon
    - Inventaire après décès de Bernard Jean Duchêne, arrivé à Paris, rue du Faubourg du Temple, n° 30 ou 31, le 7 novembre 1844., 14 octobre 1846
      17 octobre 1846, notoriété rectificative.
      inventaire après décès; notoriété; Faubourg-du-Temple (rue du); Duchène, Bernard Jean
    - Liquidation de la succession de Louis Julien Joseph Gigon, arrrivé à Paris rue du Bac, le 21 avril 1846, Rosalie Eléonore Brunard, sa veuve, et de Emile Simon Gigon, fils, arrivé à Paris, passage Sainte Marie, n° 5, le 11 mai 1846., 17 octobre 1846
      Le même jour, notoriété.
      liquidation; notoriété; Bac (rue du); Sainte-Marie (passage); Gigon, Louis Julien Joseph; Gigon, Emile Simon; Brunard, Rosalie Eléonore
    - Notoriété après décès de Marie Louise Cranney, propriétaire, arrivé à Paris, rue Saint-Roch Poissonnière, n° 1, le 2 août 1846., 17 octobre 1846
      notoriété; Cranney, Marie Louise
    - Notoriété après décès de René Gruel, propriétaire, arrivé à Paris, rue des Charbonniers, n° 7, par Jeanne Clotilde Leblanc, sa veuve., 26 octobre 1846
      notoriété; Charbonniers (rue des); Gruel, René; Leblanc, Jeanne Clotilde
    - Inventaire après décès de Victoire Marie Andriot, veuve Grard, arrivé à Paris, rue Croix des Petits Champs, n° 29, le 10 septembre 1846, à la requête du domaine., 27 octobre 1846
      inventaire après décès; Andriot, Victoire Marie; Grard, M.
    - Notoriété après décès de Eugénie Barbier de Mélicourt veuve de Jean François de Neuville, arrivé à Paris, grande rue Verte, n° 19., 29 octobre 1846
      notoriété; Verte (grande rue); Barbier de Mélicourt, Eugénie; Neuville, Jean François de
    - Notoriété en brevet après décès de Marie Angélique Fontenailles veuve de Pierre Deboucly, arrivé à Neuilly, avenue Royale, n° 110., 4 novembre 1846
      notoriété; Neuilly-sur-Seine (Hauts-de-Seine); Fontenailles, Marie Angélique; Deboucly, Pierre
    - Inventaire après décès de Jean Joseph Amédée Ardisson, arrivé à Paris, rue de Touraine au Marais, n° 6, le 23 août 1846, à la requête du domaine. Continuation de l'inventaire à Marly la Ville (Seine-et-Oise)., 6 novembre 1846 - 14 décembre 1846
      inventaire après décès; Touraine (rue de); Ardisson, Jean Joseph Amédée
    - Notoriété après décès de Esther Lucie Chenessay, arrivé à Paris, rue du Mail, n° 5., 14 novembre 1846
      notoriété; Mail (rue du); Chenessay, Esther Lucie
    - Notoriété après décès de Marie Anne Louise Lepage épouse de René Poirier, arrivé à Paris, rue du Faubourg Saint-Honoré, n° 34., 14 novembre 1846
      notoriété; Lepage, Marie Anne Louise; Poirier, René
    - Notoriété rectificative concernant la succession en déshérence de Marie Jeanne Lecante, propriétaire, veuve de Paul Champfel., 17 novembre 1846
      notoriété; Lecante, Marie Jeanne; Champfel, Paul
    - Inventaire après décès de François Funck, arrivé à Paris, rue de la Grande Friperie, n° 20, à la requête du domaine., 25 novembre 1846
      inventaire après décès; Funck, François
    - Société entre Jean Georges Auguste Lichtenstein à Montpellier, Wilham Westphal et autres (exploitation de la Camargue ?)., 25 novembre 1846; Minute reliée
      24 décembre 1846, vente par Gabriel Alphonse L'Huillier comte d'Orcières à Mâcon à la dite société des propriétés de la Camargue (Bouches du Rhône).
      acte de société; acte de vente; Montpellier (Hérault); Mâcon (Saône-et-Loire); Camargue (France); Bouches-du-Rhône (Provence-Alpes-Côte-d'Azur, département); Lichtenstein, Jean Georges Auguste (1783-1858); Westphal, Wilhelm; Lhuillier D'orcières, Gabriel Alphonse
    - Notoriété après décès de Jean Antoine Emmanuel de Paul dit de Chateaudouble, arrivé à Paris, le 12 octobre 1846., 1er décembre 1846
      notoriété; Paul de Chateaudouble, Jean Antoine Emmanuel; Paul, Jean Antoine Emmanuel de; Chateaudouble, Jean Antoine Emmanuel de
    - Inventaire après décès de Jean Marie Lejeune, arrivé à Paris, rue de Montholon, n° 24, le 6 octobre 1846, à la requête du domaine., 5 décembre 1846 - 6 février 1847
      3 février 1847, dépôt de testament.
      inventaire après décès; testament; Montholon (rue de); Lejeune, Jean Marie
    - Notoriété en brevet après décès de Jacques Chovel, arrivé à Paris, à l'hôtel des Invalides, le 15 novembre 1846., 7 décembre 1846
      notoriété; Chovel, Jacques
    - Notoriété après décès de Pierre André Caillaux, arrivé à Paris, à l'hôtel des Invalides., 17 décembre 1846
      notoriété; Caillaux, Pierre André
    - Inventaire après décès de Françoise Madeleine Auzet, arrivé à Paris, rue des Amandiers, n° 19, à la requête du domaine., 23 décembre 1846
      inventaire après décès; Amandiers (rue des); Auzet, Françoise Madeleine
    - Inventaire après décès de Madeleine Biernet, arrivé à Paris, rue Bourg l'Abbé, n° 16, le 15 décembre 1846., 26 décembre 1846
      inventaire après décès; Biernet, Madeleine
    - Inventaire après décès de Jean Dominique Bossy, arrivé à Paris, quai d'Anjou, n° 29, à la requête du domaine., 26 décembre 1846
      inventaire après décès; Anjou (quai d'); Bossy, Jean Dominique
    - Notoriété après décès de Jacques Claude Valette, arrivé à Paris, rue de Charonne, n° 163, le 3 janvier 1847, demeurant rue Vieille du Temple, n° 23., 7 janvier 1847
      4 janvier 1847, dépôt de testament.
      notoriété; testament; Charonne (rue de); Vieille-du-Temple (rue); Valette, Jacques Claude
    - Inventaire après décès de Charlotte Julie Elisabeth Bardy, arrivé à Paris, rue Saintonge, n° 19, le 1er décembre 1846., 11 janvier 1847
      24 avril 1847, partage, RE/XV/28.
      inventaire après décès; partage; Saintonge (rue de); Bardy, Charlotte Julie Elisabeth
    - Inventaire après décès de Jean Laborde, arrivé à Paris, rue Montholon, n° 28, le 24 octobre 1846., 21 janvier 1847
      inventaire après décès; Montholon (rue de); Laborde, Jean
    - Inventaire après décès de Henry Albert, arrivé à Paris, rue Notre Dame de Nazareth, n° 26, à la requête du domaine., 29 janvier 1847
      inventaire après décès; Albert, Henri
    - Inventaire après décès de Jean Rivollet, arrivé aux Batignolles Monceaux, rue Chéroy, n° 4, le 13 janvier 1847., 3 février 1847
      inventaire après décès; Batignolles-Monceaux (ancienne commune); Rivollet, Jean
    - Inventaire après décès de Jacques Joseph Houard, arrivé à Belleville, rue de Calais, n° 48, à la requête du domaine., 18 février 1847
      inventaire après décès; Calais (rue de); Houard, Jacques Joseph
    - Inventaire après décès de Jean François Darbon, arrivé à La Villette, rue de Flandre, n° 56, à la requête du domaine., 22 février 1847
      inventaire après décès; La Villette (ancienne commune); Flandre (rue de); Darbon, Jean François
    - Inventaire après décès de Jean Reinhart, arrivé à Paris, rue des Moineaux, n° 17, à la requête du domaine., 4 mars 1847
      inventaire après décès; Moineaux (rue des); Reinhart, Jean
    - Inventaire après décès de Marie Charlotte Michelle Lemagnen veuve de Pierre Hurel-Lafieff, arrivé à Paris, rue de Grenelle Saint-Germain, n° 152, à la requête du domaine., 5 mars 1847
      inventaire après décès; Lemagnen, Marie Charlotte Michelle; Hurel-Lafieff, Pierre
    - Inventaire après décès de Etienne René Coëllier, arrivé à Paris, rue de Charenton, n° 177, le 22 janvier 1847., 10 mars 1847
      28 juin 1847, liquidation.
      inventaire après décès; liquidation; Charenton (rue de); Coëllier, Etienne René
    - Notoriété après décès du général Jean Alexis Beteille, arrivé à Paris, rue du Pas de la Mule, n° 2, le 13 février 1847., 11 mars 1847
      notoriété; testament; Béteille, Jean Alexis (1763-1847); officier général
  - Répertoire. 1847, 16 mars - 1852, 13 mai, 16 mars 1847 - 13 mai 1852; MC/RE/XV/28
    - Procès-verbal d'enchères pour la vente de l'abattoir aux chevaux de Paris., 23 septembre 1847
      Précisions sur les lieux: Paris--Abattoir aux chevaux; Paris--Petites Ecuries (rue des)
      18 novembre 1847, inventaire des biens de la société en commandite Hardy et Cie pour l'exploitation de l'abattoir des chevaux dont le siège est à Paris, rue des Petites Ecuries, n° 41 bis.
      procès-verbal; acte de vente; inventaire; Petites-Ecuries (rue des)
    - Liquidation de la succession de Marie Joséphine Geneviève Jourdan, épouse de Louis Tonnelet, à Paris, rue Notre Dame de Bonne Nouvelle, n° 9., 29 janvier 1848
      liquidation; Jourdan, Marie Joséphine Geneviève; Tonnelet, Louis
    - Partage des successions de Hubert François Julien Viel, arrivé aux Batignolles le 20 janvier 1848, et de Joséphine Anne Victoire Suzanne Viel, à Lemé (Aisne) le 13 mai 1836., 5 février 1848
      partage; Batignolles-Monceaux (ancienne commune); Lemé (Aisne); Viel, Hubert François Julien; Viel, Joséphine Anne Victoire Suzanne
    - Société entre Amédée Mugney, à Paris, rue Férou, n° 24, et autres pour la fondation du journal L'Assemblée Constituante., 18 avril 1848
      acte de société; Férou (rue); Mugney, Amédée
    - Inventaire après décès de Ulysse Garnier demeurant rue Bertin Poirée, n°5, arrivé le 19 mai 1848., 1er août 1848
      Subsituant Me Monnot Leroy
      inventaire après décès; Garnier, Ulysse
    - Inventaire après décès de Suzanne Toillier, arrivé à Paris, rue de la Tour, n° 11, le 28 juillet 1848, à la requête du domaine., 28 août 1848
      Me Chatelain substitué par Me Monnot Leroy
      inventaire après décès; Tour (rue de la); Toillier, Suzanne
    - Inventaire après décès de Pauline Ernestine Guillien, arrivé à Paris, rue de Ménilmontant, n° 78, à la requête du domaine., 31 août 1848
      inventaire après décès; Ménilmontant (rue de); Guillien, Pauline Ernestine
    - Partage de la succession de Christian Wilhelm Lutteroth, Jeanne Catherine Manskoph, sa veuve, demeurant place de la Concorde, n°10., 11 juin 1849
      partage; Concorde (place de la); Lutteroth, Christian Wilhelm; Manskoph, Jeanne Catherine
    - Liquidation de la succession de Félicité Marie Lefèvre, épouse de Louis Marie Victor Lefort., 8 janvier 1850
      liquidation; Lefèvre, Félicité Marie; Lefort, Louis Marie Victor
    - Inventaire après décès de Victor Romain, arrivé à Paris, rue des Deux Ecus, n° 44, à la requête du Domaine., 29 avril 1850
      inventaire après décès; Romain, Victor
    - Partage des successions de Jacques François Dubois et Louis Jules Dubois., 8 juillet 1850
      partage; Dubois, Jacques François; Dubois, Louis Jules
    - Continuation d'Inventaire après décès de Xavier Joseph Ratel décédé aux Batignolles, arrivé le 16 juillet 1850., 24 juillet 1850
      Comme subst. Me Monnot Leroy
      inventaire après décès; Batignolles-Monceaux (ancienne commune); Ratel, Xavier Joseph
    - Procès-verbal d'enchères d'un fonds de commerce de lingerie exploité à Paris, rue de Cléry, n° 10, à la requête de Justine Josèphe Personne veuve de Antoine Thuillier ou Thuilier., 26 juillet 1850
      Cléry (rue de); Personne, Justine Josèphe; Thuillier, Antoine; Thuilier, Antoine
    - Inventaire après décès de Charles Marchand demeurant rue Greffulhe n° 7, arrivé le 18 août 1850., 4 septembre 1850
      Subst. Me Monnot Leroy
      inventaire après décès; Greffulhe (rue); Marchand, Charles
    - Inventaire après condamnation de Guillaume Brutus Jules Timoléon de Libri Carrucci Della Sommaja, à la requête du Domaine., 4 novembre 1850; Minute reliée n° 785
      inventaire; Libri Carrucci Delli Sommaia, Guillaume Brutus Jules Timoléon de (1803-1869); chercheur
    - Quittance, solde de paiement de propriété, 15099f sur 77900f, Vaugirard (Paris) Grande-rue X rue Blomet X rue Groult-d'Arcy., 2 janvier 1851
      Nom, qualité: (M.) Bonamie, Pierre Dominique Marcelin.
      Profession: archeveque de chalcedoine.
      Domicile: Paris (Paris) rue de Picpus, 9.
      Nom, qualité: (M.) Groult d'Arcy, Nicolas Joseph.
      Profession: prêtre.
      Domicile: Vaugirard (Paris) Grande-rue, 104.
      Nom, qualité: (M.) Fenoux, Gabriel Pierre.
      Profession: propriétaire, négociant, Paris.
      Domicile: Paris (Paris) rue de Grenelle-St-Honore, 41.
      Nom, qualité: (M.) Guillot, Jean Francois Marie.
      Profession: architecte verificateur des travaux-publics, Paris.
      Domicile: Paris (Paris) rue du Faubourg-Poissonniere, 109
      Attention: la cote du répertoire (de type ' MC/RE ') ne permet pas de consulter la minute de l'acte.
      Or celle-ci est rattachée matériellement à un autre acte conservé dans les minutes de ce même notaire pour la période de novembre 1845 (la date exacte de l'autre acte est mentionnée dans la colonne 'minutes' du répertoire du notaire).
      Il convient de rechercher la cote de la minute (de type ' MC/ET ') au niveau des articles (registre ou liasse) de minutes du notaire de la période chronologique ci-dessus mentionnée.
      L'accès aux images numérisées des pages du répertoire se fait au niveau de description supérieur (' Répertoire du notaire '), rubrique ' Consulter les archives numérisées associées '.
    - Quittance, paiement de créance sur vente de maison, 5000f sur 30000f, Belleville (Paris) rue des Rigoles, 44., 3 janvier 1851
      Nom, qualité: (Mme ou Mlle) Clomenil, Constance Aglae.
      Domicile: Paris (Paris) rue Montmartre, 102.
      Nom, qualité: (M.) Guenon, Gabriel Francois.
      Profession: marchand de vin en-gros (ancien).
      Relations: vendeur(s) de l'intervenant 3.
      Nom, qualité: (M.) Bom, Mathis.
      Profession: courrier de la malle.
      Domicile: Belleville (Paris) rue des Rigoles, 44.
      Relations: emprunteur(s) de l'intervenant 4.
      Nom, qualité: (M.) Bocquet, Claude Joseph.
      Profession: commissionnaire en marchandises, Paris.
      Domicile: Paris (Paris) rue du Cherche-Midi, 60.
      Or celle-ci est rattachée matériellement à un autre acte conservé dans les minutes de ce même notaire pour la période de décembre 1848 (la date exacte de l'autre acte est mentionnée dans la colonne 'minutes' du répertoire du notaire).
    - Quittance, paiement d'adjudication d'un bois, 12579f, Notre-Dame-de-l'Isle (Eure) Bois d'Arconat., 4 janvier 1851
      Nom, qualité: (Mme ou Mlle) Courlande de Talleyrand et de Sagan de, Dorothee (princesse, Courlande), Courlande.
      Domicile: Sagan (pologne).
      Relations: séparé(e) de corps et de biens de l'intervenant 2.
      Nom, qualité: (M.) Talleyrand-Perigord de, Alexandre Edmond.
      Profession: lieutenant-general-d'armee.
      Nom, qualité: (M.) Lemercier, Hubert Ambroise.
      Domicile: Evreux (Eure)
      Or celle-ci est rattachée matériellement à un autre acte conservé dans les minutes de ce même notaire pour la période de avril 1850 (la date exacte de l'autre acte est mentionnée dans la colonne 'minutes' du répertoire du notaire).
    - Decharge, paiement de créance sur adjudication de maison, 1950f sur 14963f, Paris (Paris) rue du Puits-Vendome, 1., 6 janvier 1851
      Nom, qualité: (Mme ou Mlle) Hougardy, Louise Catherine.
      Nom, qualité: (M.) Roville, Alexis Nicolas.
      Profession: entrepreneur de vidange.
      Nom, qualité: (M.) Langlois-Berard de Favas, Amedee Andre.
      Nom, qualité: (M.) Denant, Achille Vincent.
      Profession: propriétaire, notaire (ancien), Paris.
      Domicile: Paris (Paris) passage Chausson, 9.
      Or celle-ci est rattachée matériellement à un autre acte conservé dans les minutes de ce même notaire pour la période de septembre 1849 (la date exacte de l'autre acte est mentionnée dans la colonne 'minutes' du répertoire du notaire).
    - Decharge, paiement de créance apres liquidation de société, 4823f., 13 janvier 1851
      Nom, qualité: (M.) Fillonneau, Andre Guillaume Etienne.
      Domicile: Paris (Paris) rue de la Chaussée-d'Antin, 49bis.
      Nom, qualité: (M.) Batbedat, Jean.
      Domicile: Bayonne (Pyrénées-Atlantiques) Saint-Esprit.